臺灣屏東地方法院刑事判決　　　　　　　　　　　　　九十三年度易字第三一號
　　公　訴　人　臺灣屏東地方法院檢察署檢察官
　　被　　　告　丙○○
右列被告因竊盜案件，經檢察官提起公訴（九十三年度偵字第八三五號、九十三年度
偵字第一三六四號），惟被告就被訴事實為有罪之陳述，本院裁定改以簡式審判程序
進行，茲判決如左：
    主  文
丙○○連續踰越安全設備於夜間侵入有人居住之建築物竊盜，處有期徒刑拾月。
    事  實
一、丙○○意圖為自己不法之所有，基於竊盜之概括犯意，連續於附表編號一至四所
    示之時間、地點竊取財物（其行為態樣、被害人及所得財物詳如附表所示）。嗣
    分別於民國九十二年時一月三日八時許及九十三年一月五日為文銘砂石行及阮文
    化砂石場之職員發現而報警處理，經警方於九十三年一月二十九日通知丙○○前
    往警局詢問後，丙○○自白其竊盜行為而查獲，並扣得油壓鐵剪、美工刀各一支
    及螺絲起子二支。
二、案經屏東縣警察局潮州分局報請臺灣屏東地方法院檢察署檢察官偵查起訴。
    理  由
一、訊據被告丙○○對於如附表編號一至四號所示之時間、地點竊取財物之事實坦承
    不諱，核與證人甲○○、林榮珍、洪羽池、乙○○於警察詢問及檢察官訊問時之
    證詞相符，並有扣案之油壓鐵剪一支、被告丙○○簽署之切結書二紙、屏東縣警
    察局潮州分局贓物認領保管單一紙、文銘砂石行、阮文化砂石場之地形位置圖三
    紙、買賣紀錄清單一紙、照片十三幀在卷可稽。本案事證明確，被告犯行堪以認
    定。
二、按刑法第三百二十一條第一項第一款所謂有人居住之建築物，雖不以行竊居住之
    人即在其內為必要，但必須通常為人所居住之處所，始足以當之；所謂有人居住
    之建築物，不以行竊時有人居住其內為必要，其居住人宿於樓上，或大樓管理員
    居住另室，而乘隙侵入其他房間行竊者，均不失為侵入有人居住之建築物行竊（
    最高法院四十七年台上字第八五九號判例及六十九年度台上字第三九四五號判例
    參照）。文銘砂石場之辦公室晚間有人留宿，被告於九十二年時一月二日十九時
    許於該處行竊時，住在辦公室之人剛好有事回家等情，業經被告於本院審理時供
    認明確，是被告就如附表編號一所示之犯行，係犯刑法第三百二十一條第一項第
    一款、第二款於夜間侵入有人居住之建築物踰越安全設備竊盜罪；如附表編號二
    至四所示之犯行，係犯刑法第三百二十一條第一項第三款攜帶兇器竊盜罪。公訴
    意旨就被告所為如附表編號一所示之行為，雖未論以刑法第三百二十一條第一項
    第二款之罪，惟業已於起訴書附表一之「行竊方法」欄敘明被告踰越文銘砂石場
    辦公室窗戶之事實，應為起訴效力之範圍所及，併此敘明。又被告先後一次夜間
    侵入有人居住之建築物踰越安全設備竊盜、三次攜帶兇器竊盜之犯行，時間緊接
    ，罪名相同，顯係基於概括犯意而為，應依連續犯之規定論以較重之踰越安全設
    備於夜間侵入有人居住之建築物竊盜一罪（即如附表編號一所示之犯行），並加
    重其刑。爰審酌被告素行非佳，復不思以正當方式賺錢謀生，竟意圖不勞而獲，
    致為本案之犯行，被告犯罪所竊財物價值不少，所生對於被害人之損失及犯罪後
    坦承犯行之態度等一切情狀，量處如主文所示之刑，以示懲儆。扣案之油壓鐵剪
    一支為證人洪羽池所有，而螺絲起子二支、美工刀一支雖為被告所有，然並非供
    本案犯罪所用之物品，均不符刑法第三十八條第一項之要件，是不予宣告沒收，
    附此敘明。
據上論斷，應依刑事訴訟法第二百九十九條第一項、第二百七十三條之一第一項，刑
法第五十六條、第三百二十一條第一項第一款、第二款，判決如主文。
本案經檢察官莊啟勝到庭執行職務
中      華      民      國      九十三      年    八    月      三十    日
                                      臺灣屏東地方法院刑事第五庭
                                                法  官  林柏泓
右正本證明與原本無異。
如不服本判決應於收受本判決送達後十日內向本院提出上訴書狀，其未敘述上訴理由
者，並得於提起上訴後十日內向本院補提理由書狀（均須按他造當事人之人數附繕本
 ）「切勿逕送上級法院」
                                                書記官  劉淑蓉
中      華      民      國      九十三      年    九    月      一      日
附錄本案論罪科刑法條全文：
刑法第三百二十一條
犯竊盜罪而有左列情形之一者，處六月以上五年以下有期徒刑：
一、於夜間侵入住宅或有人居住之建築物、船艦或隱匿其內而犯之者。
二、毀越門扇、牆垣或其他安全設備而犯之者。
三、攜帶兇器而犯之者。
四、結夥三人以上而犯之者。
五、乘火災、水災或其他災害之際而犯之者。
六、在車站或埠頭而犯之者。
前項之未遂犯罰之。
【附表】
┌──┬────┬────┬────────────────┬─────┐
│編號│時間    │地點    │行為態樣、被害人及所得財物      │備      註│
├──┼────┼────┼────────────────┼─────┤
│ 一 │九十二年│屏東縣新│丙○○於該日十六時許自該辦公室左│夜間侵入有│
│    │十一月二│埤鄉糞箕│側樓梯上樓後，攀爬踰越未上鎖之窗│人居住之建│
│    │日十六時│湖段一之│戶進入辦公室，竊取文銘砂石行所有│築物；踰越│
│    │許及同日│八五七地│之電腦主機、螢幕各一台及小音箱一│安全設備。│
│    │十九時許│號上文銘│組，嗣發現尚缺少訊號連接線一條，│          │
│    │        │砂石場辦│乃接續前開之竊盜行為，於同日之夜│          │
│    │        │公室內  │間十九時許，以相同之方式再度侵入│          │
│    │        │        │同一地點竊取之。                │          │
├──┼────┼────┼────────────────┼─────┤
│ 二 │九十二年│屏東縣新│丙○○持向洪羽池所借得之油壓鐵剪│攜帶兇器。│
│    │十一月二│埤鄉糞箕│一支，開門進入砂石場內，無人居住│          │
│    │十四日一│湖段一之│之獨立建築物發電機室，竊取控制電│          │
│    │時許    │八五七地│盤所用，直徑二點五公分，價值約新│          │
│    │        │號上文銘│臺幣（以下同）一萬二千元之電纜線│          │
│    │        │砂石場發│二十公尺。                      │          │
│    │        │電機室內│                                │          │
├──┼────┼────┼────────────────┼─────┤
│ 三 │九十二年│屏東縣新│丙○○持向洪羽池借得之油壓鐵剪一│攜帶兇器。│
│    │十二月二│埤鄉糞箕│支進入未上鎖之該砂石場工寮內，竊│          │
│    │十五日八│湖段一之│取直徑三公分，價值約四千五百元之│          │
│    │時許    │八五七地│電纜線七公尺。                  │          │
│    │        │號上阮文│                                │          │
│    │   │化砂石場│                                │          │
│    │        │工寮內  │                                │          │
├──┼────┼────┼────────────────┼─────┤
│ 四 │九十三年│屏東縣新│丙○○持向洪羽池所借得之油壓鐵剪│攜帶兇器。│
│    │一月十二│埤鄉糞箕│一支，開門進入砂石場內，無人居住│          │
│    │日一時許│湖段一之│之獨立建築物發電機室，竊取直徑五│          │
│    │        │八五七地│公分，價值約三萬元之馬達電纜線二│          │
│    │        │號上文銘│十公尺。                        │          │
│    │        │砂石場發│                                │          │
│    │        │電機室內│                                │          │
└──┴────┴────┴────────────────┴─────┘
